【裁判字號】    88,訴,1802
【裁判日期】    890911
【裁判案由】    違反藥事法
【裁判全文】
臺灣臺北地方法院刑事判決                        八十八年度訴字第一八二號
    公  訴  人  臺灣臺北地方法院檢察署檢察官
    被      告  甲○○
右列被告因違反藥事法案件，經檢察官提起公訴（八十八年度偵字第一四二七五號）
，本院判決如左：
    主      文
甲○○連續明知為禁藥而轉讓，累犯，處有期徒刑柒月。
    事      實
一、甲○○前曾因竊盜案件，於民國八十年二月十三日經台灣高等法院以七十九年度
    上訴字第三一九○號判處有期徒刑三年六月確定，於八十四年一月二十八日假釋
    出監，同年六月十四日縮刑期滿執行完畢；詎不思悔改，明知化學合成麻醉藥品
    安非他命（以下簡稱安非他命），業經行政院衛生署於六十九年十二月八日以衛
    署藥字第三○一一二四號公告列為禁藥，並於同月十日施行；竟基於轉讓之概括
    犯意，連續於八十四年九月間，在台北市○○路○段一○一巷十七號四樓，提供
    少量之安非他命予羅印孝施用二次；提供少量安非他命予孫德岳施用三、四次。
二、案經臺灣臺北地方法院檢察署檢察官自動檢舉偵查起訴。
    理      由
一、訊據被告甲○○坦承連續提供少量之安非他命予羅印孝施用二次；惟矢口否認右
    揭提供安非他命予孫德岳施用之事實，辯稱：係大家共同出錢購買云云。然本院
    查，被告於臺灣高等法院八十六年度上訴字第二三八一號審理時供承：「我買的
    （指安非他命）大部分自己吃，小部分我是送給孫德岳吃，有三、四次，也有送
    給羅印孝吃。給孫德岳每次○．一公克、○．二公克，送給羅印孝每次○．一公
    克、○．二公克，每次值五千元至一萬元」，「因我每次到臺北來，住在他（指
    羅印孝）家不好意思，所以給他安非他命。」等語；次查，羅印孝於臺灣高等法
    院八十六年度上訴字第二三八一號審理時亦證稱：「他沒有賣給我（安非他命）
    ，他到我家住，會拿安非他命給我吸食，並沒有收過錢」（見臺灣高等法院八十
    六年度上訴字第二三八一號卷第三十七頁）；另孫德岳於臺灣高等法院八十六年
    度上訴字第二三八一號審理時亦證稱：「（甲○○）拿過安非他命給我．．．都
    是在羅印孝那裡交給我的。」（見臺灣高等法院八十六年度上訴字第二三八一號
    卷第六十二、六十三頁）等語；本院綜核甲○○及羅印孝、孫德岳等人於高等法
    院之供述情節均相符合。顯見被告甲○○於本院審理時否認部分犯行，係屬事後
    卸責之詞，不足採信。事證明確，被告甲○○連續轉讓安非他命予羅印孝、孫德
    岳二人施用之犯行，堪以認定，應依法論科。
二、查甲基安非他命業經行政院衛生署於六十九年十二月八日以衛署藥字第三○一一
    二四號公告列為禁藥，惟被告行為後，毒品危害防制條例業於八十七年五月二十
    日修正公布，並於同年五月二十二日生效施行；而修正後該條例第八條就轉讓第
    二級毒品安非他命者，處六月以上五年以下有期徒刑，得併科七十萬元以下罰金
    之規定，顯對被告不利，依刑法第二條第一項但書之規定，比較新舊法適用之結
    果，自以修正前之舊法即藥事法較有利於被告，應適用藥事法之規定論處。核被
    告提供禁藥安非他命予羅印孝、孫德岳二人吸用，係犯藥事法第八十三條第一項
    之轉讓禁藥罪；又被告多次轉讓禁藥安非他命之犯行，其時間密接，方法相同，
    所犯又係構成要件相同之罪名，顯係基於概括犯意為之，應依刑法第五十六條之
    規定加重其刑。末查被告曾因竊盜案件，於八十年二月十三日經台灣高等法院七
    十九年度上訴字第三一九○號判處有期徒刑三年六月確定，於八十四年一月二十
    八日假釋出監，於同年六月十四日縮刑期滿執行完畢，五年內再犯本件有期徒刑
    以上之罪，為累犯，應依刑法第四十七條之規定加重其刑。爰審酌被告甲○○之
    素行、犯罪動機、目的、手段、且正值壯年，竟轉讓安非他命，助長社會不良風
    氣，及其犯罪後態度等一切情狀，量處如主文所示之刑，以示警惕。
據上論斷，應依刑事訴訟法第二百九十九條第一項前段，藥事法第八十三條第一項，
刑法第十一條前段、第二條第一項但書、第五十六條、第四十七條，判決如主文。
本案經檢察官曾義勝到庭執行職務
中      華      民      國      八十九      年    九      月    十一    日
                                      臺灣臺北地方法院刑事第六庭
                                          法  官  梁  耀  鑌
右正本證明與原本無異。
如不服本判決，應於判決送達後十日內，向本院提出上訴狀。
                                          書記官  呂  淑  芳
中      華      民      國      八十九      年    九      月    十三    日
附錄本案所犯法條全文：
藥事法第八十三條
明知為偽藥或禁藥，而販賣、供應、調劑、運送、寄藏、牙保、轉讓或意圖販賣而陳
列者，處五年以下有期徒刑，得併科新台幣十萬元以下罰金。
犯前項之罪，因而致人於死者，處七年以上有期徒刑，致重傷者，處一年以上七年以
下有期徒刑。
因過失犯第一項之罪者，處一年以下有期徒刑、拘役或新台幣十萬元以下罰金。
第一項之未遂犯罰之。


司法院資訊處製作；財團法人民間司法改革基金會備份。
